【裁判字號】    92,裁,295
【裁判日期】    920306
【裁判案由】    有關交通事務
【裁判全文】
最  高  行  政  法  院  裁  定                    九十二年度裁字第二九五號
    抗  告  人  萬象大廈管理委員會
    代  表  人  甲○○
右抗告人因與相對人臺北市政府間有關交通事務事件，對於中華民國九十一年八月十
四日臺北高等行政法院九十年度訴字第四九五七號裁定提起抗告，本院裁定如左︰
    主  文
抗告駁回。
抗告訴訟費用由抗告人負擔。
    理  由
一、按抗告法院認抗告為不合法或無理由者，應為駁回抗告之裁定，行政訴訟法第二
    百七十二條準用民事訴訟法第四百九十二條第一項定有明文。
二、本件抗告意旨略謂：原裁定及交通部訴願決定均以相對人係於八十五年五月八日
    核發北市停場登字第一二一之一號停車場登記證，並未詳查其達到或公告期滿之
    正確日期及證據，率認核發日距抗告人提起訴願之八十九年九月三十日已逾三年
    而駁回本件訴訟，不無違誤等語。惟查原裁定以：本件抗告人因相對人於八十五
    年五月八日核發北市停場登字第一二一之一號停車場登記證予訴外人南華投資股
    份有限公司，主張該行政處分違法致損害其全體區分所有權人共同使用收益之權
    益，遂於八十九年九月三十日向交通部提起訴願，請求撤銷上開停車場登記證。
    經查上開停車場登記證之停車場地點位於台北市○○○路○段一二六巷一號（即
    抗告人大廈所在一樓廣場），其停車位數量計小型車二十六格，有系爭停車場登
    記證存根、停車場相關位置圖等附原處分卷可稽，而抗告人乃萬象大廈住戶設立
    之組織，依其住戶居住及南華投資股份有限公司經營停車場之客觀事實，堪認其
    於核發該停車場登記證當時，即已知悉系爭行政處分之存在。況萬象大廈住戶譚
    一川、陳含羨與南華投資股份有限公司之間因請求返還系爭停車場土地事件，訴
    經台灣台北地方法院八十七年十月三十一日八十七年度訴字第四十四號民事判決
    、台灣高等法院八十九年六月十四日八十八年度上字第三四○號民事判決，及最
    高法院八十九年十一月十七日八十九年度台上字第二六○一號民事裁定確定有案
    ，有上開判決及裁定附卷可稽，另據訴外人南華投資股份有限公司於八十九年十
    月二十六日具狀向交通部陳稱：「．．李源鴻、鄭尚宜、林美梅等三人於八十四
    年間與南華公司間因停車場使用權歸屬事件訴請台灣台北地方法院判決客戶敗訴
    確定，南華公司有權使用停車場。有台灣台北地方法院民事判決（八十四年度訴
    字第七○七號）及台灣高等法院民事判決（八十五年度上字第九一四號）．．．
    為證．．．」等語，則抗告人大廈住戶對於訴外人南華投資股份有限公司領有相
    對人核發停車場登記證之事實，於提起上該民事訴訟時，難謂為不知情。又縱依
    抗告人所稱其係在相對人於八十九年九月五日就北市停場登字第一二一號停車場
    登記證事件向交通部提出答辯書時，始知悉系爭北市停場登字第一二一之一號停
    車場登記證之核發，惟查相對人係於八十五年五月八日即核發該停車場登記證，
    距抗告人八十九年九月三十日提起訴願當時，亦已逾三年，為防止行政處分長久
    處於不確定之狀態，自不許抗告人就該行政處分提起訴願（訴願法第十四條第二
    項但書規定之立法理由參照）。交通部以其訴願之提起，已逾三年，而為訴願不
    受理之決定，自無不合，因認抗告人所提訴訟為不合法，依訴願法第十四條第一
    項、第二項規定，裁定予以駁回，核無不合。抗告意旨仍執前詞，指摘原裁定不
    當，聲明廢棄，尚非可採，本件抗告為無理由，應予駁回。
三、依行政訴訟法第二百七十二條、第一百零四條、民事訴訟法第四百九十二條第一
    項、第九十五條、第七十八條，裁定如主文。
中    華    民    國    九十二      年      三        月      六        日
                    最 高 行 政 法 院  第 三 庭
                                審 判 長 法  官      葉  振  權
                                         法  官      林  家  惠
                                         法  官      吳  錦  龍
                                         法  官      劉  鑫  楨
                                         法  官      吳  明  鴻
右  正  本  證  明  與  原  本  無  異
                                         法院書記官  莊  俊  亨
中    華    民    國    九十二      年      三        月      六        日


司法院資訊處製作；財團法人民間司法改革基金會備份。
